臺北高等行政法院判決
　　　　　　　　　　　　　　　　 93年度簡字第522號
原　　　告　甲○○
被　　　告　桃園縣平鎮市公所
代　表　人　乙○○（市長）
訴訟代理人　丁○○
　　　　　　丙○○
上當事人間因廢棄物清理法事件，原告不服桃園縣政府中華民國
93年3月4日府法訴字第0930047282號訴願決定，提起行政訴訟，
本院判決如下：
　　主  文
訴願決定及原處分均撤銷。
訴訟費用由被告負擔。
　　事  實
一、事實概要：緣被告所屬稽查人員於民國（下同）92年10月13
    日14時46分及92年10月16日12時，分別在桃園縣平鎮市○○
    路166號對面郵筒上及平鎮市○○街192巷1號前電桿上，查
    獲違規張貼房屋出售廣告，經拍照存證並向遠傳電訊股份有
    限公司營運處查得上開廣告連絡電話「0000000000」、「
    0000000000」之用戶登記為原告所有，遂認原告違反廢棄物
    清理法第27條第10款之規定，而依同法第50條第3款規定，
    於92年11月24日分別以桃平處字第92110015號、第00000000
    號處分書，各處原告罰鍰（下同）1,200元，並於92年11月
    27日以平市清字第0920035164號函通知原告繳納罰鍰，原告
    不服，提起訴願，遭決定駁回，遂提起行政訴訟。
二、兩造聲明：
　　(一)原告聲明：
      訴願決定及原處分均撤銷。
　　(二)被告聲明：
      1.原告之訴駁回。
      2.訴訟費用由原告負擔。
三、兩造之主張：
　　(一)原告主張：
      1.原告絕非張貼廣告之人，因原告居住於台北縣蘆洲市，
        從沒做過仲介工作，沒理由去貼廣告單，亂貼廣告單者
        ，一定是當地房屋仲介業者。
      2.被告未能詳查原告舉證之事實：
        (1)人證：仲介業者及該業務員所屬店長。
        (2)物證：原告舉證之附送證件，如原告與仲介公司簽約
                訂購單、仲介公司店長親自書寫之保證書及業
                務員簽名為證，該業務員替原告書寫之本票及
                名片。
      3.同樣案例，原告桃園市公所申訴，因原告之陳述及所附
        物證屬實可信，桃園市公所同意撤銷原處分，為何同樣
        桃園縣政府所屬轄區有兩套不同標準辦法，讓我不能接
        受。
      4.以上所論人證、物證若有偽造，原告願負一切法律責任
        ，請貴院詳查。
    (二)被告主張：
      1.被告所屬清潔隊稽查員於92年10月13日4時46分在平鎮
        市○○路166號對面郵筒上查獲以0000000000及92年10
        月16日12時在平鎮市○○街192巷1號前電桿上查獲以
        0000000000為連絡電話之違規張貼售屋廣告物行為，經
        由遠傳電信股份有限公司提供之年籍資料及戶政查詢方
        據以為行政處分，原告不服，乃提起訴訟。
      2.本案原告違反廢棄物清理法第27條第1項第10款明訂在
        指定清除地區嚴禁有下列行為：張貼或噴漆廣告污染定
        著物，被告依法行政並無不當。
      3.本案原告於訴願時陳稱「利用休假期間兼職賣預付卡‧
        ‧‧遇到外勞言語不通，幫其開卡‧‧‧」此說法被告
        認為預付卡既然為他人所使用，應用他人之姓名資料做
        為開卡作業，並不需要將個人資料借他人使用，且既然
        要將不肖業者接受法律制裁，應與警方連繫將違法之仲
        介業者繩之以法，被告對於原告所提供之購屋合約書、
        保證書及名片之真實性有所疑慮，且被告所屬稽查員於
        照相後有對此電話號碼做查證動作且做成查證單，以確
        認此電話號碼是做為售屋廣告行為，並做為告發、處分
        之依據，故被告所罰並無不當。
      4.綜上所述，被告之行政處分，於法並無違誤，請駁回原
        告之訴。
　  理  由
一、本件被告機關認原告違反廢棄物清理法第27條第10款之規定
    ，違規張貼房屋出售廣告，乃依同法第50條第3款規定，對
    原告分別裁處1,200元，無非係以：被告所屬稽查人員於92
    年10月13日14時46分及92年10月16日12時，分別在桃園縣平
    鎮市○○路166號對面郵筒上及平鎮市○○街192巷1號前電
    桿上，查獲違規張貼房屋出售廣告，經拍照存證並向遠傳電
    訊股份有限公司營運處查得上開廣告連絡電話「0000000000
    」、「0000000000」之用戶登記為原告所有，而經被告以上
    開電話查證，為張先生接聽，內容詳述房屋地點屋齡十年以
    上及其他地點均有房屋出售，足證確實為房屋仲介公司之售
    屋廣告；又原告既自承以自己之身分證替外勞辦理手機之易
    付卡，不論是故意或過失，均應受行政罰之處罰；至於原告
    訴稱已找到亂貼廣告之房屋仲介業者及其所提供之資料，真
    實性有所疑慮，因認上開違規廣告係原告張貼等情為論據，
    固非無見。
二、惟按，當事人主張有利於己之事實者，就其事實有舉證之責
    任，行政訴訟法第136條準用民事訴訟法第277條定有明文；
    故違反行政法規之事實，應由行政機關依證據認定之，無證
    據或所提出之證據不能確實證明違規事實之存在時，其處罰
    即不能認為合法。復按「在指定清除地區內嚴禁有下列行為
    ‧‧‧十、張貼或噴漆廣告污染定著物。」「有下列情形之
    一者，處新台幣一千二百元以上六千元以下罰鍰。經限期改
    善，屆期仍未完成改善者，按日連續處罰‧‧‧三、違反第
    二十七條各款行為之一。」為廢棄物清理法第27條第10款及
    第50條第3款所規定，足見本法條處罰之對象為張貼廣告之
    行為人，故本件被告機關應先就原告為張貼廣告之行為人之
    事實，已盡舉證責任，始得對原告加以處罰。
三、經查，系爭廣告上所載之聯絡電話「0000000000」、「
    0000000000」，用戶登記為原告所有，固為原告所不爭之事
    實，惟其辯稱該門號卡係賣予外勞使用乙節，雖無證據足以
    證明，然經被告以上開電話號碼查證結果，接電話之人，一
    為「林小姐」，一為「張先生」，俱非原告，此有違規廣告
    物查證單附原處分卷可稽，足見原告訴稱系爭電話門號係交
    付人他人使用乙節，尚非全無可採。又以電話門號交付他人
    使用，並不當然違反廢棄物清理法第27條第10款之規定，被
    告未舉證證明原告與刊登系爭廣告之房屋仲介業者有何掛勾
    ，即以電話號碼登記為原告所有，逕以推定原告之違規行為
    ，殊嫌率斷。復查，原告於訴願時即提出購屋合約、保證書
    及名片等，主張本件張貼廣告者即為上開文件中所顯示之仲
    介業者；查其中之保證書及名片均有系爭廣告上所載之電話
    號碼「0000000000」，業務員「張洪鈞」又洽與被告機關查
    證接聽「0000000000」電話之張先生同姓「張」，其間似不
    無關連，被告未進一步調查審認，即以其真實性堪疑見拒，
    亦嫌草率。
四、綜上所述，本件尚無積極確切之證據足以證明原告有違反廢
    棄物清理法第27條第10款規定之情事，被告遽依同法第50條
    第3款規定對之處罰，依首揭說明，自難認合法。訴願決定
    未加糾正，仍予維持，亦有可議。原告起訴意旨執以指摘，
    為有理由，爰將訴願決定及原處分均予撤銷，以期適法。又
    本件為簡易訴訟程序事件，依卷內資料及本院調查所得，事
    證已臻明確，故不經言詞辯論為之，併此敘明。
據上論結，本件原告之訴為有理由，依行政訴訟法第233條第1項
、第236條、第195條第1項前段、第98條第3項前段，判決如主文
。
中　　華　　民　　國　　94　　年　 　2　　月　 25  　 日
                      第  四  庭  法  官  李得灶
上為正本係照原本作成。
本件以訴訟事件所涉及之法律見解具有原則性者為限，始得於本
判決送達後20日內向本院提出上訴狀並表明上訴理由，如已於本
判決宣示後送達前提起上訴者，應於判決送達後20日內補具上訴
理由（均按他造人數附繕本），且經最高行政法院許可後方得上
訴。
中　　華　　民　　國　　94　　年　 　3　　月　　1　　 日
                                  書記官  陳清容
